nb: Capo-finish: Anodisert; Svertet; Børstet; Forkrommet; Glanset; Matt; Forniklet; Polert; Pulverlakkert; Sateng; Annet
hu: Kápó felülete: Eloxált; Feketített; Szálcsiszolt; Krómozott; Fényes; Matt; Nikkelezett; Polírozott; Porszórt; Szatén; Egyéb
sl-SI: Zaključek kapodastra: Anodizirano; Črnjeno; Brušeno; Kromirano; Sijaj; Mat; Ponikljano; Polirano; Prašno barvano; Saten; Drugo
de: Oberfläche des Kapodasters: Eloxiert; Geschwärzt; Gebürstet; Verchromt; Glänzend; Matt; Vernickelt; Poliert; Pulverbeschichtet; Satiniert; Sonstige
ja: カポ仕上げ: アノダイズド; 黒染め; ブラッシュド; クロームメッキ; グロス; マット; ニッケルメッキ; ポリッシュ; パウダーコート; サテン; その他
sk-SK: Povrchová úprava kapodastra: Anodizovaný; Čiernený; Brúsený; Pochrómovaný; Lesklý; Matný; Poniklovaný; Leštený; Práškovaný; Saténový; Iný
ro-RO: Finisaj capodastru: Anodizat; Înnegrit; Periat; Cromat; Lucios; Mat; Nichelat; Lustruit; Vopsit în câmp electrostatic; Satinat; Altele
hr-HR: Završna obrada kapodastra: Anodizirano; Brunirano; Četkano; Kromirano; Sjajno; Matirano; Niklano; Polirano; Plastificirano; Saten; Ostalo
vi: Hoàn thiện bề mặt capo: Mạ anodize; Nhuộm đen; Phay xước; Mạ chrome; Bóng; Mờ; Mạ niken; Đánh bóng; Sơn tĩnh điện; Satin; Khác
pt-BR: Acabamento do capotraste: Anodizado; Enegrecido; Escovado; Cromado; Brilhante; Fosco; Niquelado; Polido; Pintura a pó; Acetinado; Outro
ko: 카포 마감: 아노다이징 처리; 흑색 처리; 브러시드; 크롬 도금; 유광; 무광; 니켈 도금; 폴리시드; 파우더 코팅; 새틴; 기타
tr: Kapo yüzeyi: Eloksallı; Karartılmış; Fırçalanmış; Krom kaplama; Parlak; Mat; Nikel kaplama; Cilalı; Toz boyalı; Saten; Diğer
el: Φινίρισμα καποτάστου: Ανοδιωμένο; Μαυρισμένο; Βουρτσισμένο; Επιχρωμιωμένο; Γυαλιστερό; Ματ; Επινικελωμένο; Γυαλισμένο; Με επίστρωση πούδρας; Σατινέ; Άλλο
es: Acabado del capotraste: Anodizado; Ennegrecido; Cepillado; Cromado; Brillante; Mate; Niquelado; Pulido; Con recubrimiento en polvo; Satinado; Otro
zh-CN: 变调夹表面处理: 阳极氧化处理; 发黑处理; 拉丝处理; 镀铬处理; 光泽; 哑光; 镀镍处理; 抛光处理; 喷粉处理; 缎面处理; 其他
lt-LT: Kapodasterio apdaila: Anoduotas; Juodintas; Šlifuotas; Chromuotas; Blizgus; Matinis; Nikeliuotas; Poliruotas; Dažytas milteliniu būdu; Satininis; Kita
en: Capo finish: Anodized; Blackened; Brushed; Chrome-plated; Gloss; Matte; Nickel-plated; Polished; Powder-coated; Satin; Other
da: Kapodasterens overflade: Anodiseret; Sort; Børstet; Forkromet; Blank; Mat; Forniklet; Poleret; Pulverlakeret; Satin; Andet
th: การตกแต่งผิวคาโป: อะโนไดซ์; รมดำ; ขัดลาย; ชุบโครเมียม; เงา; ด้าน; ชุบนิกเกิล; ขัดเงา; พาวเดอร์โค้ท; ซาติน; อื่นๆ
ru: Отделка каподастра: Анодированная; Черненая; Крацованная (матовая); Хромированная; Глянцевая; Матовая; Никелированная; Полированная; С порошковым покрытием; Сатиновая; Другое
fr: Finition du capodastre: Anodisé; Noirci; Brossé; Chromé; Brillant; Mat; Nickelé; Poli; Thermolaqué; Satiné; Autre
nl: Capo afwerking: Geanodiseerd; Gezwart; Geborsteld; Verchroomd; Glanzend; Mat; Vernikkeld; Gepolijst; Gepoedercoat; Satijn; Overige
sv: Capotastons ytfinish: Anodiserad; Svärtad; Borstad; Förkromad; Blank; Matt; Förnicklad; Polerad; Pulverlackerad; Satin; Annat
pl: Wykończenie kapodastra: Anodowane; Czernione; Szczotkowane; Chromowane; Błyszczące; Matowe; Niklowane; Polerowane; Malowane proszkowo; Satynowe; Inne
cs: Povrchová úprava kapodastru: Eloxované; Černěné; Kartáčované; Pochromované; Lesklé; Matné; Poniklované; Leštěné; S práškovým nástřikem; Saténové; Jiné
pt-PT: Acabamento capo: Anodizado; Escurecido; Escovado; Cromado; Brilhante; Mate; Niquelado; Polido; Revestimento em pó; Acetinado; Outro
bg-BG: Покритие на каподастъра: Анодизирано; Почернено; Матирано с четка; Хромирано; Гланц; Мат; Никелирано; Полирано; Прахово боядисано; Сатен; Друго
zh-TW: 移調夾表面處理: 陽極氧化; 發黑處理; 髮絲紋; 鍍鉻; 亮面; 霧面; 鍍鎳; 拋光; 粉體塗裝; 緞面; 其他
it: finitura capotasto: Anodizzato; Brunito; Spazzolato; Cromato; Lucido; Opaco; Nichelato; Lucidato; Verniciato a polvere; Satinato; Altro
fi: Capon viimeistely: Anodisoitu; Tummennettu; Harjattu; Kromattu; Kiiltävä; Matta; Niklattu; Kiillotettu; Jauhemaalattu; Satiini; Muu